# 无偿转让资产给子公司如何做账

提问人：makubex2020 时间：2020-12-01 17:47:00
A公司持有B公司60%的股权，现打算将这部分股权无偿划转给A公司的全资子公司C公司。这个情况，A公司和C公司对于本次无偿转让怎么进行会计处理？

回答人：chenyiwei
名义上是无偿转让，但A并未丧失对B的控制，只是从原先的直接持股、直接控制转变为间接持股、间接控制。
因此，在A的个别报表层面，应将其原先对B的长期股权投资成本并入对C的长期股权投资成本，不确认损益或者自身权益变动，即：借：长期股权投资——C，贷：长期股权投资——B。